【裁判字號】    89,易,333
【裁判日期】    890202
【裁判案由】    竊盜
【裁判全文】
臺灣板橋地方法院刑事判決                          八十九年度易字第三三三號
    公  訴  人  臺灣板橋地方法院檢察署檢察官
    被      告  丙○○
右列被告因竊盜案件，經檢察官提起公訴（八十八年度偵字第二五四七五號），本院
判決如左：
    主  文
丙○○竊盜，處有期徒刑肆月。
扣案之汽車鑰匙壹支沒收。
    事  實
一、丙○○曾於民國（下同）八十五年間，因竊盜案件，於八十五年十月六日經台灣
    台北地方法院以八十五年度北簡字第八二二號判決判處有期徒刑三月，緩刑三年
    （不構成累犯），猶不知檢束慎行，復因己有之自用小客車大牌遭警查扣，無車
    使用，竟意圖為自己不法之所有，於八十八年十一月十六日凌晨二時許，在台北
    縣三重市○○○路台北橋下（長壽西街到龍門路間），以自備之汽車鑰匙一支，
    竊取乙○○所有車號ＱＤ－二七三二號自用小客車一輛，得手後，為逃避警方查
    緝，於台北縣三重市○○路○段將該竊得之ＱＤ－二七三二號自用小客車車牌丟
    棄，改懸掛甲○○○所有於八十七年年底託其代為辦理繳銷之ＧＣ－四九八七號
    車牌後，供己駛用。嗣於同年月二十日下午三時許，丙○○駕駛上開懸掛ＧＣ－
    四九八七號車牌、乙○○所有之ＱＤ－二七三二號自用小客車車身，行經台北縣
    三重市○○○路十二號前為警查獲，並扣得丙○○所有供竊盜ＱＤ－二七三二號
    自用小客車所用之汽車鑰匙一支。
二、案經臺北縣警察局三重分局報請臺灣板橋地方法院檢察署檢察官偵查起訴。
    理  由
一、訊據被告丙○○坦承於右開時地以自備汽車鑰匙開走被害人乙○○所有前開ＱＤ
    －二七三二號自小客車等情，核與被害人乙○○於警訊中供述情節相符，復有被
    害人乙○○領回上開失竊之ＱＤ－二七三二號自用小客車所出具之贓物認領保管
    單一紙在卷可稽，並有扣案被告所有供竊盜所用之汽車鑰匙一支扣案可證。雖被
    告矢口否認有何竊盜犯行，辯稱：係因自己所有之汽車遭警方吊扣大牌，無法使
    用，所以暫時借用被害人之前開汽車，用後想還回去，因該處施工而無法歸還，
    絕無據為己有之意圖云云，惟依查獲當時所攝汽車照片兩幀觀之，被告係懸掛甲○○○託其辦理繳銷之車號ＧＣ〡四九八七號車牌於被害人乙○○所有之ＱＤ－
    二七三二號自用小客車上，而被告自承以自備之汽車鑰匙開啟ＱＤ－二七三二號
    汽車後，即將車牌丟棄由垃圾車載走，改懸甲○○○託其辦理繳銷之ＱＣ－四九
    八七號車牌等節，倘被告僅是暫時性借用，無據為己有之意圖，則被告何需更換
    車牌，更無理由將該車原有車牌丟棄，而致滅失無法返還被害人，又被告所辯因
    原停放汽車處所施工致無法返還一節更屬無稽，足證被告前開辯解均為事後諉卸
    之詞，不足採信。事證明確，被告犯行堪以認定，應予依法論科。
二、核被告所為，係犯刑法第三百二十條第一項之罪。爰審酌被告前曾於八十五年間
    因犯竊盜罪，經判處緩刑三年，有台灣高等法院檢察署刑案紀錄簡覆表一件在卷
    可稽，又正值壯年，不憑己力賺錢，而竟以不法手段達到取得汽車之目的，及犯
    罪之手段、所生之危害及竊得汽車之價值，並其於犯罪後仍不知悔改猶飾詞圖辯
    等一切情狀，量處如主文所示之刑。扣案之汽車鑰匙一支，為被告所有且係供犯
    罪所用之物，業據被告供明在卷，應依刑法第三十八條第一項第二款規定宣告沒
    收。
三、公訴意旨另以：被告丙○○基於概括之犯意，另竊取被害人甲○○○所有之ＧＣ
    －四九八七號小客車車牌懸掛供己駛用，認此部分亦構成竊盜罪云云。惟訊據被
    告堅詞否認有此犯行，辯稱：該車牌係被害人甲○○○託交其辦理繳銷，其未代
    為辦理，一直保留在身邊，並未竊取等語，核與被害人甲○○○於警訊供述：該
    ＧＣ－四九八七號車牌確係伊交與被告，委託被告代為辦理繳銷，並未失竊等情
    相符（見偵查卷第六頁），是被告所辯尚堪採信，足見上開ＧＣ－四九八七號車
    牌應非被告所竊取者。此外，復查無其他積極證據足以證明被告確有此部分公訴
    人所指之竊盜犯行，惟公訴人認此部分與前開有罪部分有連續犯裁判上一罪之關
    係，爰不另為無罪之諭知。至被告前開擅自使用甲○○○託其代為繳銷之車牌是
    否另構成侵占罪，未據檢察官提起公訴，本院自無從審究，應由檢察官另行偵辦
    ，併此敘明。
據上論斷，應依刑事訴訟法第二百九十九條第一項前段，刑法第三百二十條第一項、
第三十八條第一項第二款，罰金罰鍰提高標準條例第一條前段，判決如主文。
本案經檢察官張慶林到庭執行職務。
中      華      民      國      八十九      年    二      月   十六     日
                                      臺灣板橋地方法院刑事第三庭
                                          法  官  林  惠  玲
右正本證明與原本無異
如不服本判決應於送達後十日內向本院提出上訴狀
                                          書記官  陳  淑  芳
中      華      民      國      八十九      年    二      月   十八     日
附錄本案論罪科刑法條全文：
刑法第三百二十條：
意圖為自己或第三人不法之所有，而竊取他人之動產者，為竊盜罪，處五年以下有期
徒刑、拘役或五百元以下罰金。
意圖為自己或第三人不法利益，而竊佔他人之不動產者，依前項之規定處斷。
前二項之未遂犯罰之。


司法院資訊處製作；財團法人民間司法改革基金會備份。
